---
title: 'Exploración de datos de carreras de formula 1.'
date: "Abril 2020"
author: ''
output:
  html_document:
    theme: default
    toc: no
  pdf_document:
    toc: no
---

## Integrantes: 
* **Ignacio Moore.**
* **José Rubio.**
* **Fabián Sepúlveda.**

# Introducción

La velocidad ha despertado desde hace mucho tiempo una gran cantidad de pasiones, desde la antigüedad el ser humano ha ha intentado desplazarse lo más rápido y eficientemente posible desde un sitio a otro. Inicialmente, los desplazamientos por tierra más rapidos se realizaron mediante la domesticación de algunos animales como el caballo o camello, sin embargo no fue hasta el siglo XIX donde se pudo dar un gran salto en los medios de transporte con la invención de la locomotora y la aparición de los primeros vehiculos. Este crecimiento se hizo excepcional con la invención del motor de combustión interna por parte del alemán Nikolaus Otto en 1886.

El motor de combustión interna permitió la fabricación de toda clase de vehiculos como motocicletas, automoviles, camionetas, camiones, aviones, etc. Dentro de toda esta clase de máquinas tambien se desarrollaron los automóviles de carreras con la finalidad de realizar competiciones entre los distintos fabricantes de vehiculos.

Dentro de las competiciones de automoviles, destaca el campeonato mundial de la fórmula 1 de la FIA mas conocida como la fórmula 1 o F1. Esta corresponde a la máxima competición automovilstica de todo el mundo, ademas de ser el deporte motor mas prestigioso de todo el orbe. Dada la importancia de este evento y la cantidad de dinero que mueve actualmente, los datos relacionados a los circuitos, caracteristicas de los automóviles, información de los pilotos, etc corresponde a información interesante de analizar. Dado esto, para el proyecto semestral del curso se utilizaran distintos tipos de información relacionada a esta competición con la finalidad de encontrar comportamientos no intuitivos en estas bases de datos. Con esots patrones se pueden desarrollar modelos que pueden llegar a estimar una gran cantidad de enventos futuros

Utilizando la data se espera obtener un sistema donde se encuentre **una relación entre la nacionalidad del piloto con respecto al lugar donde gana, viendo el rendimiento en general del país en los circuitos**, para esto se desarrollara el siguiente avance donde inicialmente se mostrará la forma que tienen los datos y analizando el tipo de información que contiene entonces se gráficaran distintos tipos de datos.


# Descripción de los datos y exploración inicial.



Cargando las librerias:

```{r}
library(ggplot2)
library(dplyr)
library(gridExtra)
library(ggthemes)
library(RColorBrewer)
library(grid)
library(ggrepel)
library(viridis)
library(circlize)
```

Analizando esto, en primer lugar se desea extraer los países que compiten en este evento. Entonces se analizará el dataset 'constructors', esta base de datos contiene los nombres de todos los fabricantes de los automoviles participantes en alguna competencia, mas no la nacionalidad de del piloto, la información de los pilotos se encuentra en el dataset 'drivers'. Extrayendo en primer lugar el país de las empresas participantes

### Extrayendo los datos 'url' de los datasets.

```{r}
circuits <- read.csv(file = "Data/circuits.csv", header = TRUE)
circuits$url <- NULL
constructorResults <- read.csv(file = "Data/constructorResults.csv", header = TRUE)
constructors <- read.csv(file = "Data/constructors.csv", header = TRUE)
constructors$X <- NULL
constructors$url <- NULL
constructorStandings <- read.csv(file = "Data/constructorStandings.csv", header = TRUE)
constructorStandings$X <- NULL
drivers <- read.csv(file = "Data/drivers.csv", header = TRUE)
drivers$url <- NULL
driverStandings <- read.csv(file = "Data/driverStandings.csv", header = TRUE)
lapTimes <- read.csv(file = "Data/lapTimes.csv", header = TRUE)
pitStops <- read.csv(file = "Data/pitStops.csv", header = TRUE)
qualifying <- read.csv(file = "Data/qualifying.csv", header = TRUE)
races <- read.csv(file = "Data/races.csv", header = TRUE)
races$url <- NULL
results <- read.csv(file = "Data/results.csv", header = TRUE)
seasons <- read.csv(file = "Data/seasons.csv", header = TRUE)
seasons$url <- NULL
status <- read.csv(file = "Data/status.csv", header = TRUE)
```

### Cantidad de corredores por país.

```{r}
# CANTIDAD DE CORREDORES POR PAIS
numberOfDriversByNationality <- aggregate(driverId ~ nationality, drivers, length)
names(numberOfDriversByNationality)[names(numberOfDriversByNationality) == 'driverId'] <- 'numberOfDrivers'
library(ggplot2)


ggplot(numberOfDriversByNationality) +
  geom_bar(aes(x = reorder(nationality, numberOfDrivers), y = numberOfDrivers), stat = "identity") +
  coord_flip() +
  ggtitle("Cantidad de Conductores por Nacionalidad") +
  xlab("Nacionalidad") + ylab("Cantidad de Conductores")
```

```{r}
# CANTIDAD DE CARRERAS POR PAIS
racesByCircuit <- merge(circuits, races, by = "circuitId")
names(racesByCircuit)[names(racesByCircuit) == "name.x"] <- "circuitName"
names(racesByCircuit)[names(racesByCircuit) == "name.y"] <- "raceName"
numberOfRacesByCountry <- aggregate(raceId ~ country, racesByCircuit, length)

names(numberOfRacesByCountry)[names(numberOfRacesByCountry) == "raceId"] <- "numberOfRaces"
ggplot(numberOfRacesByCountry) +
  geom_bar(aes(x = reorder(country, numberOfRaces), y = numberOfRaces), stat = "identity") +
  coord_flip() +
  ggtitle("Cantidad de Carreras por Pais") +
  xlab("Pais") + ylab("Cantidad de Carreras")
```



```{r}
countryNationality <- read.csv(file="Data/countryNationalities.csv",header=TRUE)
```

Creando dataframes para incluir el país de la nacionalidad mencionada.

```{r}
d_nationality <-drivers[,c('driverId','driverRef','nationality')]
d_nationality <- merge(d_nationality, countryNationality, by='nationality' )
c_nationality <- constructors[, c("constructorId", "name", "nationality")]
c_nationality <- merge(c_nationality, countryNationality, by="nationality")
names(c_nationality)[names(c_nationality) == "nationality"] <- "c_nationality"
names(c_nationality)[names(c_nationality) == "country"] <- "c_country"
```

### Ganadores por país
Filtrando los resultados para obtener las nacionalidades de aquellos conductores que ganaron los circuitos.
```{r}
winners <- results[results$positionOrder == 1,]
winners_data <- merge(winners,d_nationality, by='driverId')
winners_by_country <- aggregate(position ~ country, winners_data, length)
names(winners_by_country)[names(winners_by_country) == "position"] <- "races_won"
ggplot(winners_by_country) +
  geom_bar(aes(x=reorder(country, races_won),y=races_won),stat="identity") +
  coord_flip() +
  ggtitle("Paises Ganadores de la formula 1") +
  xlab("Cantidad") +
  ylab("País")
```
## Fabricantes ganadores por país.
Similar al anterior, solo que en este caso se realiza la consulta para obtener las nacionalidades de los países que fabrican los vehiculos para la competición

```{r}
winners_constructors <- merge(winners,c_nationality, by='constructorId')
winnersc_by_country <- aggregate(position ~ c_country, winners_constructors, length)
names(winnersc_by_country)[names(winnersc_by_country) == "position"] <- "races_won"
ggplot(winnersc_by_country) +
  geom_bar(aes(x=reorder(c_country, races_won),y=races_won),stat="identity") +
  coord_flip() +
  ggtitle("Paises Fabricantes Ganadores de la formula 1") +
  xlab("Cantidad") +
  ylab("País")
```


Los comportamientos obtenidos entregan una fuerte dominación por parte de los pilotos y vehiculos británicos Especialmente los fabricantes del Reino unido, cuyos vehiculos han ganado mas de la mitad de las competiciones (492 de 979 carreras, un 50,25%).


# Temática del problema.

Se desea encontrar diferentes relaciones entre las victorias de las marcas fabricantes, nacionalidades de los competidores y lugar de la carrera, para conocer que país y fabricante tiene dominio en la competencia de cada área. Por ejemplo en el siguiente gráfico se ve cuantos países han ganado en un circuito realizado en Italia.


```{r}
Italian_races <- racesByCircuit[racesByCircuit$country == "Italy",]
Italian_races_winners <- merge(Italian_races, winners, by="raceId")
Italian_races_winners <- Italian_races_winners[,c("driverId","constructorId","position")]
Italian_races_winners <- merge(Italian_races_winners, d_nationality, by="driverId")
Italian_races_winners <- merge(Italian_races_winners, c_nationality, by="constructorId")
Italian_d_Nationality_winners <- aggregate(position ~ country, Italian_races_winners, length)
Italian_c_Nationality_winners <- aggregate(position ~ c_country, Italian_races_winners, length)
names(Italian_d_Nationality_winners)[names(Italian_d_Nationality_winners) == "position"] <- "races_won"
names(Italian_c_Nationality_winners)[names(Italian_c_Nationality_winners) == "position"] <- "races_won"
ggplot(Italian_d_Nationality_winners)+
  geom_bar(aes(x=reorder(country,races_won),y=races_won),stat = "identity")+
  ggtitle("Paises ganadores en Italia")+
  coord_flip()+
  xlab("País")+
  ylab("Cantidad de victorias")

```
```{r}
ggplot(Italian_c_Nationality_winners)+
  geom_bar(aes(x=reorder(c_country,races_won),y=races_won),stat = "identity")+
  ggtitle("Paises fabricantes ganadores en Italia")+
  coord_flip()+
  xlab("País")+
  ylab("Cantidad de victorias")

```

Se espera tener gráficos de esta forma para averiguar si existe alguna relación entre la nacionalidad del piloto y el lugar donde se realiza la carrera. Para este caso se tiene que para los circuitos desarrollados en Italia, se ve claramente que los competidores y vehiculos britanicos poseen una gran cantidad de victorias. Tambien se desea ver si ha existido dominio de otro país en alguna época. Para ello se realizaran diversas consultas en los dataframes con la finalidad de encontrar comportamientos que apoyen o refuten esta hipótesis.

# Planteamiento de estrategias para mejorar el rendimiento de los competidores.

### Objetivo: **Desarrollar un modelo que permita estudiar las estrategias más eficaces para obtener un mejor resultado**

## Preprocesamiento de la información.

En primer lugar se desea obtener un dataset que contenga información sobre los tiempos de las vueltas y parada en los pitstop para todas las carreras disponibles (aquellas que tengan información en pitStop) y los conductores que participaron dichas competiciones.

```{r}
# Desarrollo de funciones para calcular el tiempo promedio de vueltas y pitstop.

# Funcion para calcular el tiempo promedio para un piloto en alguna carrera.
driver_race_features <- function(driver_id, race_id, dataset){
  a <- dataset[dataset$driverId == driver_id & dataset$raceId == race_id, ]
  a
}

# Similar al anterior, pero calcula el tiempo promedio del pitstop.
driver_race_mean <- function(driver_id, race_id, dataset){
  df_lap <- driver_race_features(driver_id, race_id, dataset)
  mean(df_lap$milliseconds)
}

```




```{r}
# Bucle para el desarrollo deL DATAFRAME
drivers_array <- sort(unique(pitStops$driverId)) # Pilotos que tienen registrados sus datos en Pitstops
races_array <- sort(unique((pitStops$raceId))) # Carreras regisradas en PitStops.
df_stats <- data.frame(Race_id = c(), Driver_id = c(), lap_mean = c(), pitStop_mean = c(), constructor_id = c(), pos = c()) # Dataframe vacío.

# Creando una iteración para añadir información al dataframe vacío

for (k in races_array){
  for (i in drivers_array){
    race = k # Carrera
    driver = i # Piloto
    Lap_mean = driver_race_mean(driver, race, lapTimes) # Tiempo de Vuelta Promedio (milisegundos)
    pitstop_mean = driver_race_mean(driver, race, pitStops) # Tiempo pitstop promedio (milisegundos)
    if (is.nan(Lap_mean) & is.nan(pitstop_mean)){ # Condición para eliminar las carreras en las que el piloto no participó
      next
    }
    result_sample = results[results$raceId == race & results$driverId == driver, ] # Extrayendo información del dataset result.
    Constructor = result_sample$constructorId # Escudería de esa instancia
    position_f = result_sample$position # Posición obtenida, si sale NA entonces el piloto no concluyó la carrera
    df_sample = data.frame(Race_id = race, Driver_id = driver, lap_mean = Lap_mean, pitStop_mean = pitstop_mean, constructor_id = Constructor, pos = position_f) # Escribiendo la muestra
    df_stats = rbind(df_stats, df_sample) # Añadiendolo al dataframe.
  }
}
```

```{r}
head(df_stats)
write.csv(df_stats, "df_stats.csv") # Guardando el dataframe creado en un archivo .csv
```

```{r}
races_id <- df_stats$Race_id
circuitId <- c()
for (k in races_id){
  circuit_data <- races[races$raceId == k,]
  circuit_id <- circuit_data$circuitId
  circuitId <- c(circuitId, circuit_id)
}
```

Inclusión del id del circuito al dataframe creado.

```{r}
df_stats_2 <- cbind(circuitId, df_stats)
head(df_stats_2)
```


```{r}
df_stats$circuit_id <- array_circuitId
head(df_stats)
```

```{r}
head(pitStops)
```


```{r}
head(races)
```


```{r}
head(results)
```

```{r}
# Importando las librerías para la aplicación de dbscan.
library("dbscan")  
library("ggplot2")
```

```{r}
init_pos <- results$grid
final_status <- results$statusId
relation_df <- data.frame(grid=init_pos,status=final_status)
relation_df2 <- data.frame(status=final_status, grid=init_pos)
head(relation_df)
```

```{r}
grid_accident_df <- relation_df[relation_df$grid > 20 & relation_df$grid < 30,]
rownames(grid_accident_df) <- NULL
head(grid_accident_df)
```

```{r}
dbscan::kNNdistplot(grid_accident_df, k=3)   # k vecinos
abline(h=1, lty=2, col="red")  # ajuste h

```

```{r}
# Configurando dbscan para analizar si existen clusters mediante este método.
db_grid_st <- dbscan(grid_accident_df[, c(1,2)], eps=2.5 , minPts = 5)

# Ploteo del gráfico del clustering.

library(ggplot2)
grid_accident_df$cluster <- factor(db_grid_st$cluster)
ggplot(grid_accident_df, aes(x=grid, y=status, colour=cluster)) + ggtitle("Dbscan para grid entre 10 y 20") + geom_point() #+ png("grid_status.png")
```

Densidad de status para cada posicion grid obtenida, estas se realizan mediante un diagrama de cajas.

```{r}
plot(grid_accident_df$grid, grid_accident_df$status, main="Densidad de stats", xlab="grid", ylab="status")
```

```{r}
plot(relation_df$grid, relation_df$status, main="Densidad de stats", xlab="grid", ylab="status")
```

```{r}
#png("Status_density.png")
boxplot(status~grid, data=relation_df, main="Densidades de status",xlab = "posición inicial",ylab = "Status", col="orange",border="brown" ,outline=TRUE)
```

```{r}
dbscan::kNNdistplot(relation_df, k=3)   # k vecinos
abline(h=2.8, lty=2, col="red")  # ajuste h
```


```{r}
# Configurando dbscan para analizar si existen clusters mediante este método.
db_grid_st <- dbscan(relation_df[, c(1,2)], eps=2.5 , minPts = 5)

# Ploteo del gráfico del clustering.

library(ggplot2)
relation_df$cluster <- factor(db_grid_st$cluster)
ggplot(relation_df, aes(x=grid, y=status, colour=cluster)) + geom_point()
```


